【裁判字號】    98,上易,1980
【裁判日期】    980831
【裁判案由】    傷害
【裁判全文】
臺灣高等法院刑事判決                98年度上易字第1980號
上  訴  人  臺灣臺北地方法院檢察署檢察官
被      告  甲○○
上列上訴人因被告傷害案件，不服臺灣臺北地方法院98年度易字
第1595號，中華民國98年6 月17日第一審判決（起訴案號：臺灣
臺北地方法院檢察署98年度偵字第5983號），提起上訴，本院判
決如下：
    主  文
上訴駁回。
    理  由
一、本案經本院審理結果，認第一審判決對被告甲○○為本件公
    訴不受理之諭知，核無不當，應予維持，並引用第一審判決
    書記載之證據及理由（如附件）。
二、檢察官上訴意旨以：期間之計算，依民法之規定，刑事訴訟
    法第65條定有明文。而關於期間之計算，以日、星期、月或
    年定期間者，以期間之末日之終止，為期間之終止；於一定
    期日或期間內，應為意思表示或給付者，其期日或期間之末
    日，為星期日、紀念日或其他休息日時，以其休息日之次日
    代之，民法第121條第1 項、第122條分別定有明文。又按刑
    事訴訟法第237條第1項所定告訴乃論之罪之六個月告訴期間
    ，係自得為告訴之人知悉犯人之翌日起算（見本院暨所屬法
    院97年法律座談會刑事類提案第26號參照），本院98年度上
    易字第1188號、97年度上易字第930 號刑事判決可佐。本案
    被告之犯罪時間為97年5月12日下午4時許，告訴期間應自翌
    日即97年5 月13日起算，至97年11月12日始屆滿，而告訴人
    於97年11月12日下午6 時20分具狀提出告訴，仍在告訴期間
    內，原審判決即有違法云云。
三、惟查：告訴乃論之罪，其犯罪行為有連續或繼續之狀態者，
    其六個月之告訴期間，應自得為告訴之人，知悉犯人最後一
    次行為或行為終了之時起算，有大法官釋字第108 號解釋在
    案，而按民法第119 條規定，法令所定之期間如有特別訂定
    者，其計算不依民法總則第五章之規定，刑事訴訟法第 237
    條第1 項法條明定：應自得為告訴之人知悉犯人之時起，於
    六個月內為之，可認係特別規定，是其當日應予算入（參照
    最高法院28年上字第2621號判決意旨）。本案被告之犯罪時
    間為97年5月12日下午4時許，告訴期間應自該時起算，計算
    六個月之告訴期間，即至97年11月11日（星期二）止屆滿，
    而告訴人於97年11月12日下午6 時20分始具狀提出告訴，自
    已逾越告訴期間，其告訴即有未合法律程式，原審依刑事訴
    訟法第303條第3款為本件公訴不受理之判決，並無不合。檢
    察官上訴意旨，忽略民法第119 條之除外規定（即特別規定
    ），仍認本件告訴人合法告訴云云，為無理由，本件上訴，
    應予駁回，並不經言詞辯論。
據上論結，應依刑事訴訟法第373條、第368條、第372 條，判決
如主文。
中    華    民    國    98    年    8     月    31    日
                  刑事第十庭    審判長法  官 楊炳禎
                                      法  官 陳春秋
                                      法  官 李春地
以上正本證明與原本無異。
不得上訴。
                                      書記官 蘇秋
中    華    民    國    98    年    8     月    31    日


司法院資訊處製作；財團法人民間司法改革基金會備份。
